【裁判字號】    90,交訴,114
【裁判日期】    900918
【裁判案由】    業務過失致死
【裁判全文】
臺灣高雄地方法院刑事判決                          九十年度交訴字第一一四號
    公  訴  人  臺灣高雄地方法院檢察署檢察官
    被      告  甲○○
    選任辯護人  許清連
                林鴻駿
右列被告因過失致死案件，經檢察官提起公訴（九十年度偵字第四四六四號），本院
判決如左：
    主  文
甲○○從事業務之人，因業務上之過失致人於死，處有期徒刑壹年陸月。
    事  實
一、甲○○係曳引車司機，以駕駛車輛為其主要業務，為從事業務之人，曾於民國七
    十六年、八十一年間二次因業務過失致死案件，分別經台灣新竹地方法院、台灣
    台南地方法院以七十六年度交訴字第七七號、八十一年度交訴字第二七三號判處
    有期徒刑六月、八月，並各諭知緩刑二年、三年確定，且緩刑期滿未經撤銷（不
    構成累犯），仍不知警惕，於九十年二月二十三日下午四時二十分許，駕駛車牌
    號碼ＸＮ─九七九號曳引車，沿高雄縣鳳山市○○○路，由鳳山往高雄方向行駛
    ，行經該路與黃埔路三十二巷交岔路口時，當時之天候、路況皆良好，其原應注
    意行車速度應依標誌之規定；又汽車行駛至無號誌之交岔路口，應減速慢行，作
    隨時停車之準備，而依當時情形又無不能注意之情事，竟疏於注意，未留意交岔
    路口人、車之動態，而貿然於前開路口以時速六十五公里以上之速度超速行駛（
    當地速限五十公里），迨見騎乘腳踏車之雷立松，由前開黃埔路三十二巷口駛出
    時，欲煞車閃避時已嫌不及，其所駕駛之曳引車左前保險桿碰撞雷立松之腳踏車
    致其人車倒地，雷立松因而受有氣胸、肋骨骨折等嚴重傷害，甲○○隨即於其犯
    罪尚未經發覺前報警等待救護車前來，並向到場處理之員警自首而受裁判，然雷
    立松經送醫後，仍於同日下午五時不治死亡。
二、案經高雄縣警察局鳳山分局報告台灣高雄地方法院檢察署檢察官偵查起訴。
    理  由
一、訊之被告甲○○對於右開時、地駕汽車肇事之犯罪事實自白不諱，又有交通事故
    調查報告表及現場照片十張附卷可稽，且被告所駕駛之ＸＮ─九七九號曳引車，
    於現場留下長達二十五點九公尺之煞車痕，有事故現場圖可參，依此煞車距離觀
    之，其當時車速應為時速六十五公里以上，此亦為台灣省高屏澎區車輛行車事故
    鑑定委員會鑑定無誤，有該會九十年三月三十日高屏澎鑑字第九００四九三號函
    在卷可考，是被告超速行車之事實殆可認定。而本件車禍被害人雷立松因此受有
    肋骨骨折、氣胸之傷害並因此導致死亡，亦經檢察官督同檢驗員相驗屬實，製有
    相驗筆錄、相驗屍體證明書、驗斷書各一份在卷可憑。按行車速度，應依標誌之
    規定，不得超速行駛。又汽車行駛至無號誌之交岔路口，應減速慢行，作隨時停
    車之準備。道路交通安全規則第九十三條第一項本文及同條第一項第四款各定有
    明文。被告駕車自應注意上述道路交通安全規定。又依附卷之交通事故調查報告
    表所載，本件肇事時、地之天候、路況皆良好。則肇事當時，被告亦無不能注意
    之情事。其竟疏未注意及此，而貿然超速前駛致煞避不及撞擊被害人雷立松倒地
    受有肋骨骨折、氣胸並因此導致死亡，可證被告之駕車失當行為，顯有過失，且
    被告過失駕車肇事行為，與被害人之死亡結果間，自具有相當因果關係。本件事
    證明確，被告過失致死犯行堪以認定，應依法論科。
二、按被告係曳引車司機，以駕駛車輛為其主要業務，此經被告於偵、審中供述明確
    ，係從事業務之人。核被告所為係犯刑法第二百七十六條第二項之業務過失致死
    罪。又被告於肇事後，在未為任何有偵查犯罪職權之公務員發覺前，即主動報案
    並向到場處理事故之警員自首犯行，有高雄縣警察局鳳山分局司法警察處理變死
    案件初步調查報告表在卷可參，符合刑法第六十二條前段有關自首之規定，應依
    法減輕其刑。被告前於七十六年、八十一年間二次因業務過失致死案件，分別經
    台灣新竹地方法院、台灣台南地方法院以七十六年度交訴字第七七號、八十一年
    度交訴字第二七三號判處有期徒刑六月、八月，並均諭知緩刑確定，緩刑期滿均
    未經撤銷，有台灣高等法院被告全國前案紀錄表、台灣高雄地方法院檢察署刑案
    資料查註紀錄表及判決書各二份在卷可參，雖不構成累犯，然已足見其駕駛車輛
    顯有輕率之情。爰審酌被告係以駕駛為業，且所駕駛之曳引車車體巨大，對他人
    生命之潛在威脅本即較高，其所應負之注意程度理應較一般人為高，於本件竟因
    超速又疏未注意車前狀況第三度駕車肇事致人於死、被害人於台灣並無家屬可與
    之達成民事上和解，此經證人即榮民服務處組長乙○○到庭證述無誤，被告並已
    賠償被害人之喪葬費用，被告之犯後態度尚佳等一切情狀，量處如主文所示之刑
    ，以資懲儆。
據上論斷，應依刑事訴訟法第二百九十九條第一項前段、刑法第二百七十六條第二項
、第六十二條前段、罰金罰鍰提高標準條例第一條前段，判決如主文。
中      華      民      國    九  十    年      九      月    十  八    日
                                  臺灣高雄地方法院交通法庭
                                      法  官  葉  啟  洲
右正本證明與原本無異。
如不服本判決，應於判決送達後十日內，向本院提出上訴狀。
                                      書記官  盧  雅  婷
中      華      民      國    九  十    年      九      月    十  八    日
附錄本判決之論罪法條：
刑法第二百七十六條第二項
從事業務之人，因業務上之過失犯前項之罪者，處五年以下有期徒刑或拘役，得併科
三千元以下罰金。


司法院資訊處製作；財團法人民間司法改革基金會備份。
